臺灣臺中地方法院刑事判決　　　　　　　96年度訴字第1843號
公　訴　人　臺灣臺中地方法院檢察署檢察官
被　　　告　甲○○
　　　　　　　　　　（現於臺灣臺中監獄執行中）
上列被告因毒品危害防制條例案件，經檢察官提起公訴（96年度
毒偵緝字第115號），被告於準備程序中就被訴事實為有罪之陳
述，受命法官於聽取當事人之意見後，本院合議庭裁定改由受命
法官獨任以簡式審判程序審理，判決如下：
    主    文
甲○○施用第一級毒品，累犯，處有期徒刑壹年。
    犯罪事實
一、甲○○前有違反麻醉藥品管理條例案件等前科，其中於民國
    九十三年間因犯竊盜罪，經臺灣高等法院臺中分院判處有期
    徒刑十月確定，甫於九十四年十月八日執行完畢。其且曾於
　　九十年間，因施用毒品案件，經依法院裁定送入觀察勒戒處
　  所觀察勒戒，經評定認有繼續施用毒品傾向後，再依法院裁
    定送入戒治處所施以強制戒治，於九十一年十一月二十三日
    執行完畢釋放，並由臺灣臺中地方法院檢察署檢察官於九十
    一年十二月十七日以九十一年度戒毒偵字第四九九號為不起
    訴處分確定。復於九十五年間，因施用第一級毒品案件，經
    本院判處有期徒刑一年確定。詎猶不知悔改，復基於施用第
    一級毒品之犯意，於九十六年一月二十日上午九時許，在臺
　　中縣烏日鄉○○村○○路○段二六八號其住處內，以將第一
    級毒品海洛因摻水再以注射針筒注射身體血管之方式，施用
    第一級毒品海洛因一次。嗣於九十六年一月二十日十三時五
    十分許，在彰化縣和美鎮○○路○段中寮幹七三Y一三.HD
    八三前為警臨檢盤查，經警透過電腦查悉其有施用毒品前科
    ，主動隨同警察至嘉黎派出所說明，而主動向警供出上開施
    用第一級毒品海洛因行為，並接受警察採尿，而向警自首並
    接受裁判。
二、案經彰化縣警察局和美分局報告臺灣臺中地方法院檢察署檢
    察官偵查起訴。
    理  由
一、上揭犯罪事實，業據被告於警詢及偵審中坦承不諱，且被告
    於上揭時地為警查獲後，經警採集其尿液送請詮昕科技股份
    有限公司檢驗結果，嗎啡類確呈陽性反應，有詮昕科技股份
    有限公司出具之檢驗報告書一紙附卷可稽，足認被告自白與
    事實相符，堪可採信。再者，被告前有違反麻醉藥品管理條
    例案件等前科，其中於九十三年間因犯竊盜罪，經臺灣高等
    法院臺中分院判處有期徒刑十月確定，甫於九十四年十月八
    日執行完畢。其且曾於九十年間，因施用毒品案件，經依法
    院裁定送入觀察勒戒處所觀察勒戒，經評定認有繼續施用毒
    品傾向後，再依法院裁定送入戒治處所施以強制戒治，於九
    十一年十一月二十三日執行完畢釋放，並由臺灣臺中地方法
    院檢察署檢察官於九十一年十二月十七日以九十一年度戒毒
    偵字第四九九號為不起訴處分確定。復於九十五年間，因施
    用第一級毒品案件，經本院判處有期徒刑一年確定，有臺灣
    高等法院被告前案紀錄表、臺灣臺中地方法院檢察署刑案資
    料查註紀錄表及被告在監在押查詢表各一份在卷可憑。綜上
    所述，本案事證明確，被告犯行洵堪認定。
三、核被告所為，係犯毒品危害防制條例第十條第一項之施用第
    一級毒品罪。被告施用第一級毒品前，持有第一級毒品之低
    度行為，應為其施用之高度行為所吸收，不另論罪。查，被
    告上開施用第一級毒品犯行，係其於前揭時地遇警臨檢盤查
    ，經警透過電腦查悉其有施用毒品前科，被告乃主動隨同警
    察至嘉黎派出所說明，而主動向警供出上開施用第一級毒品
    海洛因行為，並接受警察採尿，業據被告供明在卷，核與彰
    化縣警察局和美分局刑事案件報告書記載情節相符 (見九十
    六年度毒偵字第一七○○號偵查卷)。再者，被告於九十六
    年三月三日因另案執行案件，經臺灣臺中地方法院檢察署檢
    察官於九十六年三月三日發布通緝，本案則於九十六年三月
    八日移送臺灣臺中地方法院檢察署，嗣承辦本案檢察官發現
    該情，並未傳訊被告即發布通緝，有彰化縣警察局和美分局
    刑事案件報告書、被告通緝資料及檢察官簽呈各一份在卷可
    稽 (見九十六年度毒偵字第一七○○號偵查卷)。是本案既
    未曾訊過被告，即尚難遽認被告就本案無接受裁判之意思。
    被告既於警察發覺前，即主動向警自首該次施用第一級毒品
    海洛因犯行，嗣亦接受裁判，即核與刑法第六十二條自首之
    規定相符，爰依刑法第六十二條前段規定，減輕其刑。查，
    被告前於九十三年間因犯竊盜罪，經臺灣高等法院臺中分院
    判處有期徒刑十月確定，於九十四年十月八日執行完畢，有
    臺灣臺中地方法院檢察署刑案資料查註紀錄表及臺灣高等法
    院被告全國前案紀錄表各一份在卷足憑，其於受有期徒刑執
    行完畢後，五年以內再故意犯本件有期徒刑以上之罪，為累
    犯，應依刑法第四十七條第一項規定，加重其刑，並依法先
    加後減。爰審酌被告曾因施用毒品案件接受觀察勒戒及強制
    戒治，並經法院判處罪刑確定在案，竟無視於毒品對於自身
    健康之戕害及國家對於杜絕毒品犯罪之禁令，猶施用毒品不
    輟，再為本案犯行；被告吸毒係戕害自己身心之行為及被告
    犯罪後能坦承犯行之態度等一切情狀，量處如主文所示之刑
    。
二、
(一)公訴意旨另略以：被告除上揭經本院判決有罪之施用第一級
    毒品犯行外，自九十五年十一月二十七日之後某日起，在其
    上址住處內，尚有其他多次施用第一級毒品海洛因犯行云云
    。
(二)按犯罪事實應依證據認定之，無證據不得認定犯罪事實，刑
    事訴訟法第一百五十四條第二項定有明文。又事實之認定，
    應憑證據，如未能發現相當證據，或證據不足以證明，自不
    能以推測或擬制之方法，以為裁判基礎。且認定犯罪事實所
    憑之證據，雖不以直接證據為限，間接證據亦包括在內；然
    而無論直接或間接證據，其為訴訟上之證明，須於通常一般
    之人均不致有所懷疑，而得確信其為真實之程度者，始得據
    為有罪之認定。再被告之自白，不得作為有罪判決之唯一證
    據，仍應調查其他必要之證據，以察其是否與事實相符，刑
    事訴訟法第一百五十六條第二項定有明文，立法目的在以補
    強證據之存在，藉以限制合法自白在證據上之價值，俾發現
    實質的真實，即使被告之自白出於任意性，然若別無其他補
    強證據足以擔保其自白與事實相符，該自白仍非刑事訴訟法
    上得據之為認定被告犯罪之唯一證據，當不得單憑此而為被
    告不利之認定（最高法院四十年臺上字第八六號及七十六年
    臺上字第四九八六號判例及八十五年度臺上字第六六四號判
    決意旨參照）。本案檢察官認被告尚有此部分多次施用第一
    級毒品海洛因犯行，係以被告之自白及上揭驗尿報告為其論
    據。然查，施用海洛因者，一般於尿液中可檢出之最大時限
    為二至四天，業經行政院衛生署管制藥品管理局以九十二年
    七月二十三日管檢字第○九二○○○五六○九號函釋在案。
    準此，上揭驗尿報告，固足以補強被告上揭有罪部分自白之
    真實性，然尚不足以擔保被告自白其尚有其餘施用第一級毒
    品犯行部分確與事實相符，依據上開說明及本次刑法第五十
    六條連續犯規定修正之立法理由提及「且在採證上多趨於寬
    鬆」等語之意旨，自難僅憑被告之自白遽認被告尚有此部分
    多次施用第一級毒品犯行，且因檢察官認被告此部分罪嫌與
    上開經判處有罪部分具有集合犯之實質上一罪關係，爰不就
    被告此部分犯嫌另為無罪之諭知，併此指明。
據上論斷，應依刑事訴訟法第二百七十三條之一第一項、第二百
九十九條第一項前段，毒品危害防制條例第十條第一項、第二十
三條第二項，刑法第十一條前段、第六十二條前段、第四十七條
第一項，判決如主文。
中　　華　　民　　國　　96　　年　　6 　　月　　26　　日
                    臺灣臺中地方法院刑事第十庭
                            法  官  江奇峰
上正本證明與原本無異。
如不服本判決，應於判決送達後十日內向本院提出上訴狀，上訴
於臺灣高等法院臺中分院 (須附繕本)。
                            書記官  江慧貞
中　　華　　民　　國　　96　　年　　6 　　月　　26　　日
附錄論罪科刑法條：
毒品危害防制條例第十條第一項：
施用第一級毒品者，處六個月以上五年以下有期徒刑。
